# 证监会《上市公司执行企业会计准则案例解析（ 2020 ）》 6-16

提问人：ACE_Tony 时间：2021-07-09 08:05:08
证监会《上市公司执行企业会计准则案例解析（ 2020 ）》的案例6-16：
如果客户选择兑换其他商家销售的商品，如兑换价值 1000 元的商品，并使用了 500 积分（ 1 个积分抵 1 元）。
商品分摊的交易价格=5000*5000/（5000+500）=4545.45（元）
积分分摊的交易价格=5000*500/（5000+500）=454.55（元）
借：银行存款 5000
贷：主营业务收入4545.45
合同负债454.55
借：银行存款 500
合同负债454.55
贷：主营业务收入 50 （1000*5%）
其他应付款 950 （1000-50）
我的疑问是，按照新收入准则分摊后会导致第 2 笔分录不平，不知道哪里错了。请教陈版及各位老师了，谢谢！

回答人：chenyiwei
这种情况下，从客户收到的款项（ 500 ）和应支付给第三方的款项（ 950 ）都是固定的，且此次使用的 500 积分系以前年度形成，所递延的合同负债金额（454.55）也是已确定的金额，相应地，贷记主营业务收入的金额应当是整笔分录的倒减数，而不是1000*5%。